KAKOU AKROU CEDRIC

INGENIEUR LOGICIEL

cedricakroustudy@gmail.com

+225 07 09 88 28 86

Titulaire d'un diplôme d'ingénieur logiciel de l'Esatic, je suis passionné de nouvelle technologie et de développement d'applications. Fort d'une expérience de 5 années dans le domaine des Tech, j'ai mis en place de nombreuses applications web et mobiles. Je suis à la recherche de challenges, de projet innovant tout en cherchant à améliorer mes compétences dans le domaine.

COMPETENCES

- Développement mobile (android & flutter)
- Développement Spring boot
- Architecture microservices
- Développement Php OO
- Développement d'API REST
- Conception et architecture

LANGAGES & OUTILS & ARCHITECTURE

- Java
- Kotlin
- Kotlin Coroutines & Flow
- Dart
- Intellij
- Android studio
- JUnit & Espresso
- Dagger
- Fastlane
- Retrofit
- Clean architecture

LANGUES

Français

INTERETS

Sport : Football, Formule 1

Lecture

Jeux Vidéos: Fifa, Football

Manager

EXPERIENCE

Cinetpay (CDI) - Développeur backend

Mars 2022 à présent

Solutions Développées:

Redesign du système d'information

Business Intelligence Intégration (CDI) - Développeur d'applications web & mobile

Novembre 2019 à Février 2022

Solutions Développées:

- **-GEPAC** (Solutions de gestion de file d'attente backoffice, app et borne mobile pour Afriland First Bank)
- **-YPAY** (Monitoring de Station pétrolière, backoffice & app mobile)
- **-NEO** (Plateforme d'assurance de Willis Tower Watson, backoffice & Neo Auth app mobile)

Cergi Banking Services (STAGE) - Développeur d'applications web **Février 2019 à Septembre 2019**

J'ai mené le projet de migration de la messagerie interbancaire par clé télégraphique du progiciel IBIS de ladite société. (voir mémoire)

Veone (STAGE) - Développeur d'applications web

Avril 2017 à Octobre 2017

Mise en place du prototypage du projet de dématérialisation documentaire de la direction financière et comptable de la CIE.

PROJETS PERSONNELS

RESISTORE - application mobile disponible sur play store (<u>télécharger</u>) **Djepay** - application mobile & web disponible sur play store (<u>télécharger</u>)

Money Alert SSE - Application mobile disponible sur play store (télécharger)

FORMATION

ESATIC, Abidjan - MASTER Septembre 2014 à Septembre 2019

LYCEE SCIENTIFIQUE, Yamoussoukro - BACCALAUREAT C

Octobre 2011 à Juillet 2014